【裁判字號】    99,交抗,1030
【裁判日期】    991124
【裁判案由】    聲明異議
【裁判全文】
臺灣高等法院臺中分院交通事件裁定    99年度交抗字第1030號
抗  告  人
即受處分人  紀明鋪
上列抗告人因違反道路交通管理處罰條例案件，不服臺灣臺中地
方法院中華民國99年10月26日所為裁定（99年度交聲字第3380號
、第3381號）提起抗告，本院裁定如下：
    主  文
抗告均駁回。
    理  由
一、抗告意旨略以：(一)、人、車分開處理。(二)、紀明鋪是法定代
    理人。(三)、法定代理人開汽車載紀孫和是要復健。爰提起抗
    告，請求撤銷原裁定云云。
二、經查：
(一)、抗告人即受處分人紀明鋪所有之車牌號碼1885－FZ號自用小
    客車，確有分別於民國99年7月16日15時54分、99年7月16日
    11時8分許，停放在臺中市○村路○段37號前，均因有「於身
    心障礙專用停車位違規停車」之違規，而經臺中市警察局交
    通隊直屬第一分隊警員分別以中市警交字第G0H196261號、
    第G0H200540號舉發違反道路交通管理事件通知單逕行舉發
    ，嗣原處分機關即交通部公路總局臺中區監理所豐原監理站
    依道路交通管理處罰條例第56條第1項第10款規定，就抗告
    人之違規停車行為，各裁處「罰鍰新臺幣1,200元」之處分
    ，抗告人不服，向原審法院聲明異議，原審法院於99年9月
    21日裁定異議駁回；抗告人不服提起抗告，惟因已逾法定抗
    告期間，原審法院遂於99年10月26日為抗告駁回之裁定。抗
    告人再於99年11月5日提起本件抗告，雖未聲明究對原審何
    次所為之裁定不服，然依本件抗告日期與抗告意旨觀之，應
    係對於原審99年10月26日之裁定提起抗告，合先敘明。
(二)、按受處分人或原處分機關對於法院所為之裁定不服者，得為
    抗告；而抗告程序除準用刑事訴訟法有關規定外，並準用道
    路交通事件處理辦法第三章之規定，道路交通事件處理辦法
    第24條第1項、第25條定有明文。又抗告期間，除有特別規
    定外為5日，自送達裁定後起算，但裁定經宣示者，宣示後
    送達前之抗告，亦有效力；原審法院認為抗告不合法律上之
    程式或法律上不應准許，或其抗告權已經喪失者，應以裁定
    駁回之，刑事訴訟法第406條、第408條第1項前段亦有明文
    。
(三)、本件原審法院99年度交聲字第3380號、第3381號交通事件裁
    定係於99年9月28日送達抗告人住所，並由抗告人本人收受
    ，此有原審法院送達證書1紙在卷可稽（見原審卷第19頁）
    。又抗告人之住所位於臺中縣豐原市，加計在途期間3日，
    其抗告期間原應至99年10月6日（非星期日、紀念日或其他
    休息日）屆滿，抗告人遲至99年10月22日，始具狀提起抗告
    ，有卷附蓋有原審法院收文戳章之抗告狀可證，顯已逾越法
    定抗告期間，且屬無從命補正，則原審法院以抗告人逾期提
    起抗告，違背法律上之程式，予以駁回，即無不合。是抗告
    提起本件抗告，為無理由，應予駁回。
三、據上論斷，應依道路交通管理處罰條例第89條前段、道路交
    通事件處理辦法第25條，刑事訴訟法第412條，裁定如主文
    。
中    華    民    國    99    年    11    月    24    日
            交通法庭    審判長法  官  羅  得  村
                              法  官  李  雅  俐
                              法  官  簡  源  希
上列正本證明與原本無異。
不得再抗告。
                              書記官  李  宜  珊
中    華    民    國    99    年    11    月    24    日

司法院資訊處製作；財團法人民間司法改革基金會備份。
